臺灣高等法院臺中分院刑事判決　　　　　民國九十三年度上重更(一)字第二０號
　　上　訴　人
　　即　被　 告 戊○○
　　選任辯護人　張志新
　　　　　　　　張慶宗
　　上　訴　人
　　即　被　告　乙○○
　　選任辯護人　廖志堯
　　　　　　　　陳沆河
右上訴人等因殺人等案件，不服臺灣台中地方法院九十二年度重訴字第七九七號中華
民國九十二年九月十五日第一審判決（起訴案號：臺灣台中地方法院檢察署九十一年
度偵字第二四五四九號、九十二年度偵字第二０八八號），提起上訴，經判決後由最
高法院發回更審，本院判決如左：
    主      文
原判決關於戊○○共同殺人及執行刑暨乙○○部分撤銷。
戊○○共同殺人，處無期徒刑，褫奪公權終身，扣案如附表編號一至四號所示手槍各
壹枝、如附表編號五號所示鑑餘制式子彈壹顆，均沒收。
乙○○未經許可，寄藏手槍，累犯，處有期徒刑陸年，併科罰金新台幣肆拾伍萬元，
罰金如易服勞役，以罰金總額與陸個月之日數比例折算，扣案如附表編號一至四號所
示手槍各壹枝、如附表編號五所示鑑餘制式子彈壹顆，均沒收；又共同殺人，累犯，
處有期徒刑拾伍年，扣案如附表編號一至四號所示手槍各壹枝、如附表編號五號所示
鑑餘制式子彈壹顆，均沒收。應執行有期徒刑貳拾年，併科罰金新台幣肆拾伍萬元，
罰金如易服勞役，以罰金總額與陸個月之日數比例折算。扣案如附表編號一至四號所
示手槍各壹枝、如附表編號五所示鑑餘制式子彈壹顆，均沒收。
    事      實
一、戊○○（綽號大頭文）素行不佳，前曾有違反槍砲彈藥刀械管制條例案件及賭博
    罪等犯罪前科，嗣經本院就其所犯賭博罪、違反肅清煙毒條例案件、違反槍砲彈
    藥刀械管制條例案件、違反麻醉藥品管理條例及違反藥事法等罪，經本院裁定其
    應執行刑為有期徒刑七年十月確定，於八十九年三月十四日假釋出獄交付保護管
    束（於九十二年七月三十一日撤銷假釋，現在台灣台中監獄執行殘餘有期徒刑三
    年八月八日中）。乙○○（綽號阿忠或小忠）素行不佳，前於民國（下同）八十
    八年間曾因犯偽造文書案件，經臺灣臺中地方法院判處有期徒刑八月確定，於九
    十年九月八日執行完畢。復於九十年間及九十一年間，分別犯重利罪及侵占罪，
    經同法院先後判處有期徒刑五月及有期徒刑六月確定在案，嗣並經同法院裁定其
    應執行刑為有期徒刑十月，於九十一年九月二十四日易科罰金執行完畢。
二、乙○○未經許可寄藏槍及戊○○、乙○○共同殺人犯罪事實分述如左：
（一）乙○○於九十一年四月間某日，在臺中市○○○路與軍功路口附近某處，明知
      其友人己○○（綽號老婆興，於九十一年七月十六日死亡）所交付寄託予其代
      為收藏保管之物品為均具殺傷力之制式手槍及制式子彈（以上手槍、子彈均詳
      如附表編號一至六號手槍及子彈名稱欄所示），竟仍予收受保管，並將前開手
      槍及子彈藏放在臺中市○○○○道附近之某土地公廟內，而未經許可，寄藏如
      附表編號一號至六號手槍及子彈名稱欄所示之槍枝及子彈。
（二）嗣因戊○○於假釋中邀同乙○○一起前往位於臺中市○○路三七一號三樓（起
      訴書誤載為同路三五六號三樓）之地下賭場賭博，其二人乃一起於九十一年十
      一月三日凌晨五時許，至上開賭場內，並約定由戊○○與乙○○合資，由牌技
      較佳之乙○○負責下場與陳鴻俊（綽號阿俊）等人賭博財物。開始賭博後不久
      ，乙○○與戊○○二人因認有一次比牌結果，應係乙○○贏賭，且賭金高達新
      台幣（下同）十餘萬元，惟陳鴻俊竟不認帳，復在該賭場內咆哮，戊○○見狀
      即先行下樓，旋乙○○亦下樓與戊○○會合，其二人意均因此心生不滿，懷恨
      在心，遂萌生共同持槍殺人之犯意，經其二人謀議後，由乙○○駕駛自用小客
      車搭載戊○○一同至前開臺中市○○○○道附近某土地公廟內乙○○藏置手槍
      、子彈之地點後，由乙○○下車取出如附表手槍及子彈欄所示全部手槍子彈，
      再回到車內，戊○○竟未經許可共同持有如附表所示前揭全部手槍及子彈，乙○○並將其中一枝彈匣內業已裝填有制式子彈五顆之捷克ＣＺ廠七五型制式半
      自動手槍一枝（即如附表編號二號所示之手槍）交予戊○○。再由乙○○駕車
      搭載戊○○立即返回上開賭場。迨其二人由乙○○所駕駛自用小客車於同日早
      上約六時許，抵達上開賭場樓下對面之馬路上停車後，因見陳鴻俊與紀宏杰、
      潘榮福、丙○○及綽號叫「阿龍」之不詳姓名男子等人已在該賭場樓下，乙○○與戊○○乃分別持如附表編號一號、二號所示手槍（乙○○持編號一號所示
      手槍、戊○○持編號二號所示手槍）及如附表編號五號所示制式子彈，由戊○○持手槍先行下車，並趁陳鴻俊由對向穿越馬路至臺中市○○路三五六號前道
      路處之機會，於陳鴻俊與其擦身而過後，戊○○即轉身在陳鴻俊斜左側後面（
      即以陳鴻俊背朝道路方向而言，戊○○位在陳鴻俊左手側後面）位置，朝陳鴻
      俊之頭部率先射擊一槍，擊中陳鴻俊頭部之左後頸部位，彈頭經左後頸部軟組
      織，越過中線，穿通右後顱窩底部（大枕孔旁）進入顱腔，於右側顳骨岩部向
      右方形成掠過性槍創，彈頭穿通右顱骨逸出顱骨，彈頭再穿過右耳垂處逸出身
      體，陳鴻俊中槍倒地後，戊○○又朝陳鴻俊再射擊一槍，惟未射中陳鴻俊，此
      時較後下車之乙○○亦已處在陳鴻俊斜右側後面（即以陳鴻俊背朝路方向而言
      ，乙○○位在陳鴻俊右手側後面）位置，乙○○見陳鴻俊已中槍，亦於陳鴻俊
      倒地之後，持如附表編號一號所示制式半自動手槍（內亦裝有五顆制式子彈）
      ，朝陳鴻俊射擊一槍，惟亦未擊中陳鴻俊。旋戊○○即將其所持有之上開手槍
      及子彈交還乙○○，乙○○並回其自用小客車內拿取其餘之槍枝及子彈後，與
      戊○○二人分頭搭乘計程車逃離現場。嗣陳鴻俊經人叫救護車送往醫院後，於
      九十一年十一月十一日上午四時許，終因頭部貫穿性槍傷而不治死亡。
（三）案發後，警察於九十一年十一月三日上午即查悉涉案人為戊○○而對戊○○展
      開查緝，戊○○乃透過友人涂明國向乙○○取得上開二枝行兇用之手槍及射餘
      之子彈，並先行書寫好自白書一份，於同年十一月七日凌晨經由他人以電話告
      知臺中市警察局第二分局刑事組偵查員其等二人作案用之手槍二枝藏放處，並
      稱欲出面投案，台中市警察局第二分局承辦偵查員因而於戊○○指定之臺中市
      ○○路與安順二街口附近香蕉園內順利查獲上開戊○○與乙○○共同持以行兇
      用之手槍二枝（獲案管制編號分別為0000000000號及000000
      0000號）及射餘子彈七顆，戊○○則未出面投案。嗣經台中市警察局偵查
      人員循線於同年十二月十八日十四時三十分許，在臺中市港尾里清武巷三二之
      一號逮捕戊○○，再經戊○○向警方供出乙○○後，警方復於九十二年一月十
      三日二十二時三十分許，在南投縣埔里鎮○○路○段二九八號前逮捕乙○○，
      再由乙○○帶同警方至臺中市○○○○街三一一號四樓之二，查扣如附表編號
      三至四號所示之轉輪手槍各一枝及編號六號所示之子彈六顆等物。乙○○於偵
      查中及審判中供述如附表編號一至六號手槍及子彈名稱欄所示全部手槍及子彈
      。因而查獲己○○持有前揭手槍及子彈。
三、案經內政部警政署刑事警察局、臺中市警察局及臺中市警察局第二分局分別報請
    臺灣臺中地方法院檢察署檢察官偵查起訴。
    理      由
一、右開（一）上訴人即被告（下稱被告）乙○○未經許可寄藏手槍、子彈之事實，
    迭據其於警訊、原審偵審中及本院審理中，均供認不諱。並有扣案如附表所示之
    手槍、子彈可證。而前揭扣案之手槍、子彈經送請內政部警政署刑事警察局鑑定
    結果分別為：（１）編號一至二號所示之黑色手槍各一枝，均係捷克ＣＺ廠七五
    型制式半自動手槍，機械性能良好，可擊發口徑九ＭＭ制式子彈，均認具殺傷力
    。（２）編號三號所示之手槍係仿美國ＳＭＩＴＨＷＥＥＳＳＯＮ廠轉輪手槍製
    造之仿造槍，機械性能良好，可擊發口徑○．三八吋制式子彈，認具殺傷力。（
    ３）編號四號所示之手槍係仿美國ＳＭＩＴＨＷＥＥＳＳＯＮ廠轉輪手槍製造之
    仿造槍，機械性能良好，可擊發口徑○．三八吋制式子彈，認具殺傷力。（４）
    編號五號所示之未經射擊之七顆子彈均係口徑九ＭＭ制式子彈，認均具殺傷力。
    （５）編號六號所示之子彈六顆均係口徑○．三八吋制式子彈，認均具殺傷力等
    情，有內政部警政署刑事警察局九十一年十二月五日刑鑑字第○九一○三○九三
    二三號槍彈鑑定書及九十二年二月二十六日刑鑑字第○九二○○一六一○三號槍
    彈鑑定書等影本各一份在卷可稽（見臺中市警察局第二分局警卷第四四頁至第五
    三頁及第二四五四九號偵查卷第一四一頁至第一五○頁及第二０八八號偵查卷第
    五六頁至第六五頁）。是罪證明確，被告乙○○此部分犯行堪以認定。
二、次訊據上訴人即被告（下稱被告）戊○○及被告乙○○等二人對於被告戊○○於
    前開時間邀同被告乙○○一起至上開賭場，並約定由其等二人合資，由牌技較佳
    之被告乙○○負責下場與被害人陳鴻俊等人賭博財物，嗣其二人認有一次比牌結
    果，應係被告乙○○贏賭，惟被害人陳鴻俊竟不認帳，且在該賭場內咆哮，被告
    戊○○見狀即先行下樓，旋被告乙○○亦下樓與被告戊○○會合，其等二人均因
  此心生不滿，懷恨在心，隨即由被告乙○○駕駛自用小客車搭載被告戊○○一同
    至上開臺中市○○○○道附近之某土地公廟內即被告乙○○藏置手槍、子彈地點
    ，由被告乙○○下車取出如附表所示之全部手槍、子彈，再回到車內並將如附表
    編號二號所示已裝填有制式子彈五顆之捷克ＣＺ廠七五型制式半自動手槍一枝交
    予被告戊○○，再由被告乙○○駕車搭載被告戊○○返回上開賭場。迨其等二人
    由被告乙○○所駕車輛抵達上開賭場樓下對面之馬路上後，因見被害人陳鴻俊與
    案外人紀宏杰、潘榮福、丙○○及綽號叫「阿龍」之不詳姓名男子等人已在該賭
    場樓下，其等二人乃分別持如附表編號一號及二號所示手槍（乙○○持編號一號
    所示手槍、戊○○持編號二號所示手槍）及如附表編號五號所示制式子彈，由被
    告戊○○持手槍先行下車，並趁被害人陳鴻俊行走穿越馬路欲至臺中市○○路三
    五六號前道路處之機會，先後由其等二人持手槍射擊，俟被害人陳鴻俊中槍倒地
    後，旋被告戊○○即先將其所持有之上開手槍及子彈交還被告乙○○，被告乙○○並回其自用小客車內拿取其餘手槍及子彈後，其等二人乃分頭搭乘計程車逃離
    現場，嗣被害人陳鴻俊經人叫救護車送往醫院後，於九十一年十一月十一日上午
    四時許，終因頭部貫穿性槍傷而不治死亡等事實均供認不諱。惟均矢口否認有故
    意殺人之犯意，被告戊○○辯稱：我等二人去持手槍返回上開賭場樓下而至臺中
    市○○路三五六號前之道路時，因被害人陳鴻俊迎面衝過來，我遂基於教訓之意
    思對空射擊一槍，嗣第二槍係對地射擊，始終並未對被害人陳鴻俊之身體射擊，
    並沒有要致被害人陳鴻俊於死之犯意。又我前所立之自白書係經友人代擬，是受
    涂明章利誘照抄，內容並非事實，且未共同持有附表所示槍、彈等語。被告乙○○亦辯稱：我當時僅對空射擊一槍，並沒有要致被害人陳鴻俊死亡之犯意，且我
    事先並未與被告戊○○謀議開槍共同殺人，故我並不成立共同殺人之罪責等語。
三、經查：
（一）案發當日被害人陳鴻俊係於當日早上約六時許，方與案外人紀宏杰、潘榮福、
      「阿龍」等人一起自上址三樓地下賭場下樓，並於一樓碰見先行下樓後正欲再
      上樓之丙○○，其等乃一起走出該址房屋，待其等走出房屋後，被害人陳鴻俊
      與「阿龍」即行走在前，並正穿越健行路朝賭場房屋對面之健行路三五六號房
      屋方向前進，紀宏杰與潘榮福二人則因紀宏杰之車輛停在靠近賭場房屋之健行
      路上，而僅走至靠近賭場房屋該側之道路上，至丙○○則尚在賭場房屋之門口
      處，其時證人紀宏杰、潘榮福等人突然聽到槍聲，並立即發現被害人陳鴻俊倒
      臥在馬路上等情，業據證人紀宏杰、潘榮福等二人分別證述在卷。又案發當時
      被告戊○○係處在被害人陳鴻俊斜左側後面（即以陳鴻俊背朝道路方向而言，
      戊○○位在陳鴻俊左手側後面）位置開槍，被告乙○○則係處在被害人陳鴻俊
      斜右側後面（即以陳鴻俊背朝道路方向而言，乙○○位在陳鴻俊右手側後面）
      位置開槍，且被害人陳鴻俊係在賭場對面之馬路邊即臺中市○○路三五六號房
      屋前之道路上中槍倒地，當時被告戊○○係處在被害人陳鴻俊左手邊背後即健
      行路之道路分向線附近（以陳鴻俊面向該路三五六號房屋而言），面朝被害人
      陳鴻俊，而被告乙○○則在被害人陳鴻俊右手邊背後，面向被害人陳鴻俊一節
      ，業據被告乙○○於檢察官偵查中供認在卷，並有承辦警員帶同被告乙○○至
      案發現場模擬案發經過時所繒製之現場位置圖一份在卷可稽（見第二○八八號
      偵查卷第二一頁），且被告乙○○此部分供述情節，核與命案發生後經警於該
      日（案發當日）上午六時二十分許，至現場所繪之現場圖二份相符（見臺中市
      警察局警卷第五四至五五頁，其中有「二顆」彈殼掉落在現場所遺留血跡之左
      後方，另「一顆」彈殼則掉落在血跡右後方，以上均以面朝三五六號房屋，背
      朝道路而言），並有現場照片十張在卷可按，堪足認定。次查被害人陳鴻俊係
      頭部左後頸部中槍，彈頭經左後頸部軟組織，越過中線，穿通右後顱窩底部（
      大枕孔旁）進入顱腔，於右側顳骨岩部向右方形成掠過性槍創，彈頭穿通右顱
      骨逸出顱骨，再穿過右耳垂處逸出身體，彈道方向為由左向右，由後向前，由
      下向上，死亡原因為頭部遠距離貫穿性槍創等事實，亦經檢察官督同檢驗員、
      法醫師相驗並解剖被害人陳鴻俊之屍體鑑定屬實，製有勘驗筆錄、解剖筆錄、
      相驗屍體證明書、驗斷書等在卷可憑。是徵諸被害人陳鴻俊係在被告戊○○率
      先開出第一槍後，旋即中彈倒地，被告等二人於案發時所處位置，站在被害人
      陳鴻俊左後方之人即係被告戊○○，依被害人陳鴻俊遭受槍擊之部位、彈道之
      方向等事實觀之，再佐以被告乙○○遭警逮捕後，旋於九十二年一月十四日警
      詢、同日檢察官及原審訊問時及九十二年一月十七日至現場犯罪模擬時，均供
      稱：「戊○○先下車，走到健行路道路中線即對空鳴一槍，當時陳鴻俊看到後
      就直撲戊○○，欲捉住戊○○，戊○○轉身未被陳鴻俊捉到，陳鴻俊即與戊○○擦身而過，陳鴻俊跑過頭，此時戊○○又轉身開一槍，打中陳鴻俊，我見到
      陳鴻俊頭部右方流血，陳鴻俊後仰倒下，我即再朝陳鴻俊膝蓋處再開一槍」等
      語（見第二○八八號偵查卷第一一頁反面、第五○頁反面、原審九十二年度聲
      羈字第二三號刑事卷第七頁、臺中市警察局第二分局警卷第二七頁），均一再
      指出被害人陳鴻俊係遭被告戊○○由後開槍擊中；另依被告乙○○上開自白所
      供，當時係被害人陳鴻俊看到被告戊○○下車走到健行路道路中線對空開槍，
      即直撲被告戊○○，欲捉住被告戊○○，被告戊○○轉身未被捉到，被害人陳
      鴻俊因而擦身而過跑過頭，被告戊○○遂轉身開槍，因此時被害人陳鴻俊即在
      被告戊○○之右前側，被告戊○○從被害人陳鴻俊之左後側開槍，因擊中被害
      人陳鴻俊之左後頸部，彈頭遂經左後頸部軟組織，越過中線，穿通右後顱窩底
      部（大枕孔旁）進入顱腔，於右側顳骨岩部向右方形成掠過性槍創，彈頭穿通
      右顱骨逸出顱骨，再穿過右耳垂處逸出身體，故彈道方向為由左向右，由後向
      前，由下向上，亦與上開相驗屍體證明書、解剖筆錄及驗斷書等所記載之被害
      人陳鴻俊死亡情節相符。參以被告戊○○在為警逮捕前，曾親自書寫一份自白
      書透過他人交予警方，該份自白書明白記載：「發生在九十一年十一月三日早
      上六點左右，因衝突失控，拿槍打中阿俊（即被害人陳鴻俊）之人，就是我本
      人」等語（見台中市警察局警卷第三十六頁正面），其上並有戊○○之署名及
      指印，被告戊○○亦直承該份自白書為其所親寫，且經警將該份自白書送請內
      政部警政署刑事警察局鑑定其上之指紋結果，確屬被告戊○○之指紋無誤，亦
      有內政部警政署刑事警察局九十一年十一月二十一日刑紋字第○九一○三一二
      九九二號鑑驗書及自白書等影本各一份在卷可稽（見臺中市警察局警卷第三五
      頁至第三六頁），益證被害人陳鴻俊應係與被告戊○○擦身而過後，遭被告戊○○轉身持手槍從被害人陳鴻俊之左後側開槍擊中頭部左後頸部位受傷致死亡
      應毋庸疑。
（二）證人丙○○於九十一年十一月三日案發當日上午七時五十分許，接受警員詢問
      時證稱：「九十一年十一月三日早上六時許發生槍擊案，我在場，故我到刑事
      組說。九十一年十一月三日一時許我與陳鴻俊就在一起喝酒，我們二人於五時
      共同到臺中市○○路三七一號三樓內賭『四支刀』，席間因朋友找我，故我到
      樓下與朋友聊天，當我返回大樓時，在電梯口碰到陳鴻俊與三、四人一起下樓
      ，我跟隨在後，我們走在馬路斑馬線處時，對向車道有一名男子從車上下來，
      手持一把槍朝陳鴻俊射擊，第一槍打中陳鴻俊，陳鴻俊應聲倒地，．．。」、
      「（指認照片）戊○○很像是開槍之人」等語（見臺中市警察局第二分局警卷
      第二九頁反面至第三０頁）。參據被告戊○○於九十一年十二月十八日十四時
      三十分許遭警逮捕之翌日即九十一年十二月十九日檢察官首次偵查時亦供稱：
      「案發當時我在場，我拿其中一把槍，開了二槍，一槍並（對）空開一槍．另
      一發對地開一槍，這二槍都沒有瞄準『阿俊』開槍，是另一綽號『小忠』之人
      拿另一把槍，『小忠』開槍打中『阿俊』的。我當時持槍管朝上，正在拉滑套
      ，此時，小忠（即乙○○）就已開槍了，小忠的動作比我快，我一聽到槍聲，
      『阿俊』（即被害人陳鴻俊）就應聲倒地了，於是我只朝天上及地上開了二槍
      而已」等語（見二四五四九號偵查卷第三二頁）。是依證人丙○○所證情節及
      被告戊○○上開供述觀之，被害人陳鴻俊應係被告等二人中之一人開第一槍時
      ，即遭擊中倒地甚明。至被告戊○○於右開供述中雖另辯稱：係被告乙○○開
      第一槍之後，我才於被害人陳俊鴻倒地後，連開二槍等語。然查：（１）被告
      戊○○於九十一年十二月二十六日警詢中供稱：「．．到達時，陳鴻俊剛好在
      樓下與綽號『阿龍』聊天，我先下車，看到陳鴻俊時，我馬上持手上的槍對空
      鳴一槍，『阿龍』就對我喊說：『陳鴻俊是自己人』，陳鴻俊於此時直接衝向
      我，我馬上對地面再開一槍，同時我看到陳鴻俊往我面前倒下，我發現他右耳
      下方中彈流血，我感到奇怪，因為我沒對他身體開槍，理應不該中彈才是，原
      來是離我左邊十公尺遠的『小忠』亦開一槍，可能是『小忠』射中陳鴻俊的。
      看到陳鴻俊倒地後，我就與『小忠』搭計程車逃離現場」等語（見台中市警察
      局第二分局警卷第二頁），於九十二年二月十三日檢察官偵查中供稱：「我第
      一槍對空鳴槍時，現場有一個叫『阿龍仔』的人正與陳鴻俊聊天，見到我對空
      鳴槍時，站在原地對我說『這自己人』、『不要開槍』。而我另一槍是對地上
      開，陳鴻俊當時跑過來」等語（見二四五四九號偵查卷第一一二頁），於原審
      九十二年二月十七日訊問時供稱：「我是先對空鳴槍，陳鴻俊衝過來後，我才
      又對地開一槍」等語（見原審九十二年度偵聲字第八五號刑事卷第七頁），之
      後於原審九十二年三月十三日訊問時復供承稱：「（現場乙○○有無開槍？何
      時開槍？）有，我開第一槍的時候，隔了差不多五、六秒鐘的時候（我）再開
      第二槍。好像是我開第二槍的前後，乙○○才開槍。」等語（見原審卷第六０
      頁），及原審於九十二年八月十八日審理時供稱：「．．，第一槍我是對空開
      槍，第二槍我是朝地上開，我開完第二槍之後，乙○○才開槍，第三槍是乙○○開的，第二槍與第三槍時間很接近。我是第二槍開完之後才發現他已經倒地
      ，我看到他有流血，我就不敢再開槍了」等語（見原審卷第三一一頁），均一
      再直承當日確係由其率先開出第一槍，核與被告乙○○於警詢及偵查審理中始
      終供稱：「當日是戊○○先下車開第一槍」等語及證人丙○○前述於案發後約
      一小時餘所為之證詞情節相符。是案發當日應係被告戊○○先行下車，並首先
      開第一槍，足堪認定。證人丙○○在本院更審審理中證稱：「我看到戊○○拿
      槍出來，往天空指」，「我轉頭後有聽到槍聲」，「好像有看到陳鴻俊衝過去
      戊○○那邊」，「我不是很清楚，陳鴻俊倒地時，我已經往後跑了」、「陳鴻
      俊他應該是第二槍聲倒下」各等語，顯係嗣後不願再據實證述，不足採信。又
      案發後承辦警員在現場查扣之彈殼三顆經送鑑定結果，認均係已擊發之口徑九
      ＭＭ制式子彈之彈殼，經比對結果其中一顆彈底特徵紋痕與附表編號一所示之
      槍枝吻合，認係該槍枝所擊發，另二顆彈底特徵紋痕與附表編號二所示之槍枝
      吻合，認係該槍枝所擊發，亦有前揭內政部警政署刑事警察局槍彈鑑定書影本
      二份附卷可按（見台中市警察局第二分局警卷第四四頁至第五七頁）。而案發
      當時被告乙○○係持附表編號一號所示手槍，被告戊○○係持附表編號二號所
      示手槍，已據被告等二人自承在卷，益見被害人陳鴻俊應係被告等二人槍殺致
      死亡，亦無疑義。另證人丙○○之警詢筆錄係承辦警員林國雄依據證人丙○○
      之陳述而記載，亦據證人林國雄於原審法院結證在卷（見原審卷第一八五頁至
      第一八六頁）。查證人丙○○之前開警詢偵訊筆錄，並無顯有不可信之情況，
      按警察局偵訊筆錄，為公務員職務上製作之紀錄文書，依刑事訴訟法第一百五
      十九條之四規定，得為證據。是證人丙○○之上開警詢偵訊筆錄應堪以採信。
      均併此敘明。
（三）被告戊○○雖另辯稱：當日我係對空開一槍後，因陳鴻俊向我衝過來，我始又
      對地射擊一槍等語。證人涂明國於本院前審審理時亦到庭結證稱：「被告戊○○於案發後曾對我說，他事先對空鳴槍，又對地上開了一槍」等語。但查，被
      告戊○○於九十一年十二月十八日為警逮捕並於同日接受警員詢問時，及於翌
      日接受檢察官及原審法官訊問時，均係辯稱：我對空、對地開二槍，是「阿忠
      」（即被告乙○○）開槍打中陳鴻俊等語，均未提及被害人陳鴻俊有何向其衝
      過來之情事，此有各該筆錄在卷可考。且其於九十一年十二月十九日檢察官首
      次訊問時係辯稱：我係於陳鴻俊倒地後，始對空、對地各開一槍等語，之後則
      又改辯稱：我開第一槍係對空鳴槍，惟陳鴻俊向我衝過來，我始又對地開第二
      槍等語，核其所辯情節先後不一，已有可疑。再被告乙○○前開自白雖附和被
      告戊○○而供稱：戊○○先對空開第一槍，陳鴻俊乃衝向戊○○等語。然查被
      告乙○○於警詢、檢察官偵查及原審法官九十二年一月十四日訊問時，先係辯
      稱：我與戊○○返回現場時，陳鴻俊人已在樓下要走，戊○○先下車，走到健
      行路道路中線擋在路中央對陳鴻俊開槍，第一槍是對空開槍，陳鴻俊跑向戊○○，「要抱著戊○○，但沒撲到」，陳鴻俊跑過頭，與戊○○擦身而過，戊○○又轉頭開了第二槍，打中陳鴻俊的頭部，我見到陳鴻俊頭部流血，我再對陳
      鴻俊開一槍打中腿部，相隔二秒，槍枝是我的等語；嗣於九十二年三月十三日
      原審訊問時則辯稱：「戊○○對空開第一槍之後，『陳鴻俊就衝過去與戊○○
      拉扯，可能是槍枝走火』，我有聽到第二次槍響。．．。」等語；嗣於九十二
      年八月十八日原審審理中則又改稱：「．．，陳鴻俊看到戊○○開槍，一手要
      拿槍，一手要撥戊○○的槍，有無撥到我沒看到，他是衝過來就倒下了，『死
      者倒地距離戊○○開槍的距離有五、六公尺』，我沒看到他撥槍，我只是看到
      他右手要拿槍，左手撥槍，．．。」等語，核被告乙○○所辯反覆不一，亦難
      採信。況依現場目擊證人潘榮福於原審訊問時結證稱：「（陳鴻俊）倒下去的
  時候，我有看到。」、「．．，我聽到槍聲後，看到之後（陳鴻俊）人已經倒
      在那裡。」、「（現場陳鴻俊有無朝開槍的人衝過去？）沒看到這情形。」等
      語。再參以被告戊○○開第一槍時，被害人陳鴻俊既距離被告戊○○尚有五、
      六公尺之遠，而被害人陳鴻俊當時復無任何武器，則被害人陳鴻俊豈有在此情
      況下，猶朝被告戊○○衝去，並在距離達五、六公尺處時，即做出撥槍之動作
      之理，被告乙○○此部分所供顯與常情有悖，益證被告乙○○與戊○○等二人
      此部分所辯均係嗣後圖卸殺人罪責之詞，不足憑採。再被告戊○○雖另辯稱：
      我係應乙○○之要求，為扛下本案，才撰寫前述自白書，該自白書與事實不符
      等語。證人涂明國於本院前審審理時亦到庭結證稱：「被告戊○○發生這件事
      情，我有要幫他的忙，是透過我的哥哥，戊○○才寫自白書，戊○○寫這份自
      白書是照我哥哥交給他抄的，起先他也不願意寫，因自白書內容與事實不符」
      等語。然查，被告戊○○於九十一年十二月十九日檢察官偵查中係供稱：「（
      既不是你開槍打中阿俊（即陳鴻俊），那你為何寫自白書並交槍？）是乙○○
      希望我把事情承擔下來。我當時並沒有同意。」、「（既然你不同意，那你為
      何寫自白書？）因為警察知道打阿俊的槍枝。」（見第二四五四九號偵查卷第
      三二頁）；嗣於九十二年十二月二十六日警詢中則改辯稱：「．．我並自己書
      寫一份開槍殺人的自白書。因當時「小忠」（即被告乙○○）身分尚未曝光，
      因此我獨自一人承擔責任，坦承犯案。」等語（見第二四五四九號偵查卷第四
      九頁反面）；嗣於九十二年二月十三日檢察官偵查中復改辯稱：「（何以後來
      是由你交槍並寫自白書？）因為警察策動我投案並交槍．．。」、「開完槍後
      ，我把槍交給乙○○，我們二人各自分開，是因為警察透過涂明國，希望我們
      交槍，是我先寫好自白書，寫好之後交自白書給涂明國，而交給涂明國自白書
      時，涂明國告訴我槍放在香蕉園。」等語（見第二四五四九號偵查卷第一一三
      頁），核被告戊○○就其何以書寫上開自白內容一節，所辯情節先後有所出入
      ，已值存疑。況持制式手槍開槍殺人係屬重罪，被告戊○○為智識成熟之成年
      男子，對此自難諉為不知，苟被害人陳鴻俊確係遭被告乙○○開槍擊中，而被
      告蕭文中復僅係對空及對地射擊，則其儘可出面或於自白書內向警察說明即可
      ，其親筆自白書豈有寫出：「發生在九十一年十一月三日早上六點左右，因衝
      突失控，『拿槍打中阿俊之人，就是我本人。』」等語之理？再其苟真有為被
      告乙○○扛下本案之意，其又豈有透過他人代轉自白書，供出藏槍地點後，即
      拒不到案，嗣經警循線逮捕到案後，立即辯稱：陳鴻俊係遭「阿忠」開槍擊中
      ，我僅對空及對地射擊而已等語，並於同年十二月二十六日即向警察供出並指
      認被告乙○○照片之理。況當時開槍擊中被害人陳鴻俊之人確係被告戊○○，
      亦據證人丙○○證述在卷（已如前述），且證人涂明國係被告戊○○之朋友（
      被告戊○○於案發後肯告知涂明國案發經過情形，足見其二人關係匪淺），於
      作證時不免有偏頗之詞，益見被告戊○○此部分所辯顯係嗣後圖卸之詞，證人
      涂明國此部分所供為事後迴護被告之詞，均不足採信。又證人蔡振財僅能證明
      被告等二人與被害人陳鴻俊在案發當日賭博時曾因發錯牌而發生爭執，至發生
      槍擊案件時，證人蔡振財尚在樓上，並未親眼目睹，故無法資為有利於被告等
      二人之證明。另證人潘榮福於本院前審審理時亦僅證稱：「（問：請你回憶，
      開槍時被害人陳鴻俊倒地情形？）倒地之前，我沒有看到，我只看到倒地時的
      那一刻狀況。被害人倒地趴下，頭部朝向永興街。對原審之筆錄無意見」等語
      ，亦無法作為有利於被告二人之認定。至被告戊○○於本院前審及更審中聲請
      傳喚證人丁○○作證，雖經本院前審傳喚無著，但並不影響本件事實之認定，
      本院更審認亦無再傳喚調查之必要。均併此敘明。
（四）被告等二人確有共同持槍殺死被害人陳鴻俊之謀議後，始共同取出被告乙○○
      所藏放之如附表手槍及子彈名稱欄所示手槍、子彈，共同持手槍行兇一節，業
      據被告戊○○於九十一年十二月十八日警詢中供承：「．．，我與被害人是有
      賭博之糾紛，而綽號阿忠（即被告乙○○）之男子當日也有與被害人一起賭博
      ，因為我及阿忠與被害人陳鴻俊於賭桌上有不愉快，所以阿忠執意要槍殺被害
      人致死」等語（見臺中市警察局警卷第九頁反面）及證人涂明國於警詢時證稱
      ：「乙○○與被害人陳鴻俊賭博衝突時我在場，後來我與戊○○先離開，之後
      乙○○就隨後跟我們出來並與戊○○談話，之後戊○○就叫我先回去，過了不
      久，戊○○就跟我說他剛與乙○○持槍向陳鴻俊開槍」「我與戊○○很好，平
      日均在一起玩樂，我確定他告訴我說他與乙○○持槍向陳鴻俊開槍，當日因乙○○與陳鴻俊賭博引發口角，所以乙○○邀戊○○持槍向陳鴻俊開槍」各等語
      （見臺中市警察局第二分局警卷第三四頁反面至第三五頁）。證人涂明國前揭
      警詢偵訊筆錄，亦係屬公務員職務上製作之紀錄文書，並無顯有不可信之情況
      ，依刑事訴訟法第一百五十九條之四規定，亦得為證據。參以被告乙○○於見
      被害人陳鴻俊中槍頭部出血倒地時，猶再持槍朝陳鴻俊射擊一槍（此為被告乙○○於警詢及偵審時所是認），及被告戊○○於被害人陳鴻俊中槍倒地時，亦
      朝被害人陳鴻俊再射擊一槍等情以觀，足見被告等二人行為時應具有犯意之聯
      絡甚明。雖被告等二人均辯稱當時只是想要教訓被害人陳鴻俊，並無殺人之意
      等語，被告乙○○更另辯稱其係朝被害人陳鴻俊之膝蓋部位開槍等語。但查之
      頭部為人體要害之處，且如附表編號一、二所示之槍枝均為制式手槍，殺傷力
      極強，持制式手槍朝人體要害之頭部射擊，足以致人於死亡，此乃公眾周知之
      事實，被告等二人殊難諉為不知，詎被告戊○○竟持附表編號二號所示殺傷力
      極強之制式手槍朝被害人陳鴻俊之後頸部射擊，且於被害人陳鴻俊遭受第一槍
      後即已頭部中槍出血倒地，被告等二人竟未就此罷手，反均再持制式手槍朝被
      害人陳鴻俊各射擊一槍，始共同逃離現場，益證被告等二人殺意之堅，可見一
      斑，被告等二人辯稱僅要教訓被害人陳鴻俊而已，並無殺人之犯意等語，顯係
      嗣後避重就輕之詞，不足憑採。又被告等二人間既有共同持如附表編號一號、
      二號及五號所示之槍枝及子彈殺人之犯意聯絡，則被告戊○○就如附表手槍及
      子彈名稱欄編號一號、二號、三號、四號、五號、六號所示之槍枝及子彈，自
      具有共同持有之犯意聯絡，亦足認定。
（五）又被告等二人於九十二年八月十八日原審法院審理前，均未曾提及其二人開槍
      時，被害人陳鴻俊有何攜帶槍枝之情事，被告戊○○於九十二年三月十三日原
      審訊問時並供稱：「（陳鴻俊當時有無武器？）不知道」等語。是被告乙○○
      嗣後翻異前詞，於九十二年八月十八日原審法院審理時改稱：其二人持槍回現
      場，是要找賭場負責人，且當時陳鴻俊右手要拿槍等語，顯係嗣後卸責之詞，
      要難憑採。又上開地下賭場之地址係在臺中市○○路三七一號三樓，業據被告
      戊○○於九十一年十二月二十六日警詢中及被告乙○○於九十二年一月十四日
      警詢中分別供明在卷，核與證人蔡振財、丙○○及紀宏杰於警詢中證述情節相
      符，已足認定，公訴人誤認該賭場位置係在馬路對面之臺中市○○路三五六號
      三樓等語，尚有不符，附此說明。
（六）再被告戊○○於本院前審雖請求送鑑定貫穿被害人陳鴻俊頭部沾有血跡之彈頭
      究係何槍枝所擊發等語，但因本件現場並未查扣前開子彈之彈頭，有電話紀錄
      足按（見本院前審卷第一九八頁），是本院無從送鑑定。亦附此說明。
（七）綜核上述，足證被告等二人上開所為辯解均顯係嗣後推諉飾卸之詞，不足採信
      。是罪證明確，其等二人之犯行，均堪以認定。
四、按槍砲彈藥刀械管制條例所稱之手槍，並不限於正式兵工廠所產製之制式手槍；
    非法製造者所仿製，其殺傷力與制式手槍相若或超過制式手槍之仿製手槍，亦屬
    手槍範圍，不能論以其他具有殺傷力之槍枝。否則犯人非法仿製手槍，其殺傷力
    與制式手槍相若或超過制式手槍時，若不能論以製造手槍罪，而正式兵工廠所產
    製之手槍又屬合法製造，則將使槍砲彈藥刀械管制條例之未經許可製造手槍罪，
    永無適用餘地。查本件如附表編號三至四號所示槍枝，雖均係仿製左轉手槍，惟
均具有來復線八條（其中一枝係左旋、一枝係右旋，原判決誤為二枝均係左旋）
    ，性能良好，可擊發口徑○．三八吋制式子彈，有上開內政部警政署刑事警察局
    九十二年二月二十六日刑鑑字第○九二○○一六一○三號槍彈鑑定書可稽，揆諸
    首開說明，該二枝槍枝自仍屬槍砲彈藥刀械管制條例所稱之手槍，合先說明。核
    被告乙○○所為，係犯槍砲彈藥刀械管制條例第七條第四項之未經許可寄藏手槍
    罪、同條例第十二條第四項之未經許可寄藏子彈罪及刑法第二百七十一條第一項
    之殺人罪。被告戊○○所為，係犯槍砲彈藥刀械管制條例第七條第四項之未經許
    可持有手槍罪、同條例第十二條第四項之未經許可持有子彈罪及刑法第二百七十
    一條第一項之殺人罪。又槍砲彈藥刀械管制條例將「持有」與「寄藏」為分別之
    處罰規定，則單純之「持有」，固不包括「寄藏」，但「寄藏」之受人委託代為
    保管，其保管之本身所為之「持有」，既係「寄藏」之當然結果，法律上自宜僅
    就「寄藏」行為為包括之評價，不應另就「持有」予以論罪（最高法院七十四年
    度臺上字第三四○○號判例參照）。又被告乙○○及戊○○二人間，就共同持有
    如附表編號一號至六號手槍及子彈名稱欄所示槍枝、子彈犯行及殺人犯行間，均
    具有犯意聯絡及行為分擔，均為共同正犯。被告乙○○以一行為同時地寄藏如附
    表編號一至六號手槍及子彈名稱欄所示槍枝及子彈，係以一行為觸犯上開未經許
    可寄藏手槍罪及未經許可寄藏子彈罪，為想像競合犯，應依刑法第五十五條之規
    定，從一重之未經許可寄藏手槍罪處斷。被告戊○○以一行為同時地持有如附表
    一編號一號至六號手槍及子彈名稱欄所示槍枝及子彈，亦係以一行為觸犯上開未
    經許可持有手槍罪及未經許可持有子彈罪，亦為想像競合犯，應依刑法第五十五
    條之規定，從一重之未經許可持有手槍罪處斷。被告戊○○係為與被告乙○○共
    同殺人而與被告乙○○共同持有如附表編號一號至六號手槍及子彈欄所示槍枝及
    子彈，是被告戊○○所犯之上開未經許可持有手槍與殺人等二罪間，具有方法、
    結果關係，應依牽連犯之規定應從一重之殺人罪處斷。至被告乙○○既係受託代
    「己○○」保管手槍、子彈後，始又另行起意，持受寄之手槍、子彈殺人，是其
    所犯之上開二罪間，犯意各別，犯罪構成要件不同，應予分論併罰（最高法院七
    十四年五月十四日、七十四年度第五次刑事庭會議決議參照）。又被告乙○○素
    行不佳，前於八十八年間曾因犯偽造文書案件，經台灣台中地方法院判處有期徒
    刑八月確定，於九十年九月八日執行完畢。復於九十年間及九十一年間，分別犯
    重利罪及侵占罪，經同法院先後判處有期徒刑五月及有期徒刑六月確定在案，嗣
    並經同法院裁定其應執行刑為有期徒刑十月，甫於九十一年九月二十四日易科罰
    金執行完畢，有臺灣臺中地方法院檢察署刑案資料查註紀錄表及臺灣高等法院被
    告全國前案紀錄表等各一份在卷可憑，其於受有期徒刑之執行完畢後，五年以內
    再犯本件有期徒刑以上之罪，為累犯，除關於殺人罪法定本刑為死刑、無期徒刑
    部分依法不得加重外，餘均依法加重其刑。又查本件被告乙○○未經許可持有前
    開扣案全部手槍及子彈，係受己○○所託代為寄藏，業據被告乙○○於偵查及審
    判中自白，且確有「己○○」之人，此有法務部戶役政連結作業系統及原審法院
    另案被告龔弘懍槍砲彈藥刀械管制條例，己○○於九十一年七月十六日死亡，自
    不能因己○○死亡，犯罪主體消滅，國家對己○○無從追訴適用刑罰權，而謂被
    告乙○○並未供述前開全部手槍、子彈來源因而查獲；其所謂「因而查獲」係其
    前手之被查獲與本件行為人之被告乙○○之白白及供述來源間，在客觀上具有相
    當因果關係者而言。至於被查獲者是否現尚生存，得否為訴訟主體加以追訴處罰
    ，可以不問，法院應依槍砲彈藥刀械管制條例第十八條第四項規定減輕其刑（參
    考台灣高等法院暨所屬法院八十五年法律座談會彙編刑事類提案第二十一號提案
    研討結果，刊載八十六年六月台灣高等法院編印八十五年法律座談會彙編第二四
    八頁、第二四九頁），被告乙○○所犯未經許可持有手槍、子彈罪部分，本院依
    上開規定減輕其刑，此部分並依刑法第七十一條規定先加後減。
五、原審法院認本件被告乙○○及被告戊○○共同殺人部分，犯罪事證明確，犯行均
    堪認定，予以論罪科刑，固非無見（被告戊○○於本件殺人後為防身，於九十一
    年十一月三日向友人「王瑞祥」借得原審判決附表二所示之手槍、子彈，經原審
    法院依數罪併罰另論處被告戊○○未經許可，持有手槍罪刑，此部分之犯罪於上
    訴本院二審後，業據被告戊○○於九十二年十月三十一日之準備程序期日撤回上
    訴而告確定）。惟查：
  (一)被告乙○○所犯未經許可持有手槍、子彈部分，被告乙○○於偵查及審判中自白
    並供述本案附表編號一至六號手槍及子彈名稱欄所示之槍枝及子彈之來源，因而
    查獲己○○未經許可持有前開全部手槍、子彈，原審判決未適用槍砲彈藥刀械管
    制條例第十八條第四項之規定減輕其刑，尚有欠當。
  (二)次查原審判決認定被告等二人於九十一年十一月三日凌晨五時許，因賭博與被害
    人陳鴻俊發生糾紛，心生不滿，而起意殺人，乃相偕至被告乙○○先前藏槍處取
    出附表編號一至六號手槍及子彈名稱欄所示之手槍、子彈，被告乙○○並將裝填
    五顆制式子彈之附表編號二號之半自動手槍一支交與被告戊○○，兩人共同持有
    附表編號一至六號手槍及子彈名稱欄所示手槍及子彈，於同日早上約六時許，抵
    達上開賭場樓下對面之馬路上，見被害人陳鴻俊與友人已在該賭場樓下，被告戊○○搶先下車，槍殺被害人陳鴻俊兩槍，被告乙○○隨趕至，亦持附表編號一、
    五所示之槍、彈朝被害人陳鴻俊射擊一槍，既遂後被告戊○○即將所持上開之手
    槍、子彈交還被告乙○○後，並分頭搭乘計程車逃離等情，認被告戊○○所為係
    一行為犯有槍砲彈藥刀械管制條例第七條第四項、第十二條第四項之罪，而與刑
    法第二百七十一條第一項之殺人罪為牽連犯，應從一重之殺人罪處；被告乙○○
    則論以共同殺人及寄藏手槍併罰等語。則被告戊○○、乙○○共同持有者應為附
    表編號一至六號手槍及子彈名稱欄所示之全部手槍、子彈。業據被告戊○○於警
    訊供明：「小忠至其槍械地點取槍，共有四支制式槍械」，「槍擊殺人案全部槍
    枝由阿忠交付給我」各等語（見台中市警察局卷第十頁正面、第二分局卷第二面
    正面）。被告等二人於本院審理中均供稱被告戊○○不知共同持有附表編號三、
    四之槍枝及子彈數目，應係嗣後推諉之詞，不足採取。原判決未於被告戊○○殺
    人罪及被告乙○○所犯共同殺人罪部分之主文項下將全部手槍，除附表五經被告
    等射擊之子彈三顆及鑑定試射子彈六顆，編號六經鑑定試射子彈六顆所遺留彈殼
    及破彈頭，已失原子彈之結構及無殺傷力之子彈彈頭不予宣告沒收，其餘全部扣
    案手槍及子彈均應諭知沒收，原審判決於被告戊○○及被告乙○○共同殺人罪部
    分僅宣告扣案如附表編號一至二號所示手槍各一枚，如附表編號五所示鑑餘制式
    子彈一顆，即有未合（見最高法院發回本院更審提示要旨）。被告戊○○、乙○○等二人上訴意旨各持前揭辯解否認共同殺人，雖均無可採，惟原審關於被告戊○○共同殺人及執行刑暨被告乙○○部分撤銷改判。審酌被告等二人素行不佳，
均有犯罪前科，被告戊○○於假釋中，均僅因賭博糾紛即共同持槍殺人，被告戊○○朝被害人之頭部先射擊一槍致如事實所載之受傷，且於被害人陳鴻俊中槍倒
    地後猶未罷手，均各再朝被害人陳鴻俊射擊一槍及被告等二人犯罪後，被告戊○○猶飾詞諉卸殺人罪責，被告乙○○提供槍枝共同犯殺人罪及被害人陳鴻俊為被
    告戊○○射擊第一槍擊中受傷不治死亡，暨雖成立民事上和解，迄未履行給付被
    害人家屬等一切情狀，仍量處被告肅中文無期徒刑並宣告褫奪公權終身。量處被
    告乙○○共同殺人部分有期徒刑拾伍年，其未經許可寄藏手槍罪部分有期徒刑陸
    年，併科罰金新台幣肆拾伍萬元，並諭知併科罰金部分易服勞役之折算標準，被
    告乙○○並定其應執行有期徒刑貳拾年，併科罰金新台幣肆拾伍萬元，罰金如易
    服勞役以罰金總額與陸個月之日數比例折算。扣案如附表編號一至四號所示手槍
    各一枝及編號五號所示射餘及鑑餘制式子彈一顆係違禁物，應依法宣告沒收。至
    如附表編號五號所示經被告射擊之子彈三顆及經送鑑定時試射之子彈六顆，編號
    六號經送鑑定時試射之子彈六顆，所遺彈殼及破彈頭均已失其原有子彈之結構及
    效能，不再具有殺傷力，已非違禁物，故不予宣告沒收。
六、末查本件被告戊○○雖於為警逮捕後，向警察供稱：阿忠有四把手槍等語，惟被
    告戊○○所稱之四把手槍，係指當時業已為警察查獲之如附表編號一至二號所示
    之槍枝二枝及其已確定未經許可持有手槍部分之槍枝一枝及同案被告周方亮（原
    審通緝中）持有部分之槍枝一枝共四枝，並非向警供出「阿忠」尚持有如附表編
    號四至五號所示之手槍，此觀之被告戊○○九十一年十二月十八日警詢筆錄即明
    ，是被告戊○○自不符合槍砲彈藥刀械管制條例第十八條第四項減輕或免除其刑
    之要件，併此敘明。
七、據上論結：應依刑事訴訟法第三百六十九條第一項前段、第三百六十四條、第二
    百九十九條第一項前段，槍砲彈藥刀械管制條例第七條第四項、第十二條第四項
    、第十八條第四項，刑法第十一條前段、第二十八條、第二百七十一條第一項、
    第五十五條、第四十七條、第五十一條第五款、第三十七條第一項、第四十二條
    第三項、第三十八條第一項第一款，判決如主文。
本案經檢察官甲○○到庭執行職務。
中      華      民      國      九十三   年       八      月    十七    日
                                    臺灣高等法院臺中分院刑事第一庭
                                          審判長法  官  陳  紀  綱
                                                法  官  黃  日  隆
                                                法  官  方  艤  駐
右正本證明與原本無異。
如不服本判決應於收受送達後十日內向本院提出上訴書狀，其未敘述上訴之理由者並
得於提起上訴後十日內向本院補提理由書（均須按他造當事人之人數附繕本）。
                                                書記官  江  玉  萍
中      華      民      國      九十三   年       八      月    十九    日
附錄本案所犯法條全文：
中華民國刑法第二百七十一條第一項：
殺人者，處死刑、無期徒刑或十年以上有期徒刑。
槍砲彈藥刀械管制條例第七條第四項：
未經許可，持有、寄藏或意圖販賣而陳列第一項所列槍砲、彈藥者，處五年以上有期
徒刑，併科新臺幣一千萬元以下罰金。
槍砲彈藥刀械管制條例第十二條第四項：
未經許可，持有、寄藏或意圖販賣而陳列子彈者，處五年以下有期徒刑，併科新臺幣
三百萬元以下罰金。
附表：（乙○○寄藏之手槍及子彈）
┌──┬───────────┬──────────┬──────────┐
│編號│  手槍及子彈名稱      │  獲案管制編號      │備考                │
├──┼───────────┼──────────┼──────────┤
│一  │捷克ＣＺ廠七五型制式半│0000000000│鑑定報告見臺中市警察│
│    │自動手槍一枝（黑色）  │號                  │局第二分局刑事案件偵│
│    │                      │                    │查卷宗第四四頁。    │
├──┼───────────┼──────────┼──────────┤
│二  │捷克ＣＺ廠七五型制式半│0000000000│同右                │
│    │自動手槍一枝（黑色）  │號                  │                    │
│    │                      │                    │                    │
├──┼───────────┼──────────┼──────────┤
│三  │仿美國ＳＭＩＴＨ  ＷＥ│0000000000│鑑定報告見九十一年度│
│    │ＥＳＳＯＮ廠口徑○．三│號                  │偵字第二四五四九號偵│
│    │八吋轉輪手槍製造之仿造│                    │查卷第一四一頁。    │
│    │槍                    │                    │                    │
├──┼───────────┼──────────┼──────────┤
│四  │仿美國ＳＭＩＴＨ  ＷＥ│0000000000│鑑定報告見九十一年度│
│    │ＥＳＳＯＮ廠口徑○．三│號                  │偵字第二四五四九號偵│
│    │五七吋轉輪手槍製造之仿│                    │查卷第一四一頁。    │
│    │造槍                  │                    │                    │
├──┼───────────┼──────────┼──────────┤
│五  │制式九ＭＭ口徑子彈十顆│無                  │一、其中一顆，由被告│
│    │                      │                    │乙○○朝陳鴻俊射擊。│
│    │                      │                    │二、其中二顆，由被告│
│    │                      │                    │蕭忠文朝陳鴻俊射擊。│
│    │                      │                    │三、其中六顆，於內政│
│    │                      │                    │部警政署刑事警察局人│
│    │                      │                    │員鑑定時，予以試射（│
│    │                      │                    │見臺中市警察局第二分│
│    │                      │                    │局刑事案件偵查卷宗第│
│    │                      │                    │四九頁鑑定報告第十點│
│    │                      │                    │備考部分）          │
│    │                      │                    │四、僅餘一顆尚未經射│
│    │                      │                    │擊。                │
├──┼───────────┼──────────┼──────────┤
│六  │制式○．三八吋口徑子彈│無                  │上開六顆子彈，均於內│
│    │六顆                  │                    │政部警政署刑事警察局│
│    │                      │                    │人員鑑定時，予以試射│
│    │                      │                    │（見九十一年度偵字第│
│    │                      │                    │二四五四九號偵查卷第│
│    │            │                    │一四六頁鑑定報告第九│
│    │                      │                    │點備考部分）        │
└──┴───────────┴──────────┴──────────┘
                                                                    Ｉ
